【裁判字號】    99,交聲,10
【裁判日期】    990122
【裁判案由】    違反道路交通管理處罰條例聲明異議
【裁判全文】
臺灣花蓮地方法院交通事件裁定          99年度交聲字第10號
原處分機關  交通部公路總局臺北區監理所花蓮監理站
異  議  人
即受處分人  甲○○
上列受處分人因違反道路交通管理處罰條例案件，對於交通部公
路總局臺北區監理所花蓮監理站98年12月18日所為之裁決處分（
處分案號：花監違字第裁44-P00000000號）聲明異議，本院裁定
如下：
    主  文
異議駁回。
    理  由
一、原處分意旨略以：異議人即受處分人甲○○於民國98年12月
    10日23時48分許，駕駛車牌號碼JB-3163 號自用小客車，行
    經花蓮縣吉安鄉○○路與南海九街口，因「酒後駕車拒絕接
    受酒精濃度測試之檢定」，為警製單舉發。案移原處分機關
    認異議人違規事實明確，依道路交通管理處罰條例第35條第
    4項、第67條規定，裁處異議人罰鍰新臺幣（下同）6萬元整
    ，並吊銷駕駛執照，3年內禁考。
二、聲明異議意旨略以：異議人當晚固有拒絕酒精濃度測試，惟
    當時係駕駛自用小客車遭警攔檢，而異議人全家均賴異議人
    工作維生，若遭吊銷駕駛執照，將使一家生計頓入困境，希
    能只吊銷小客車駕駛執照，爰不服原處分聲明異議云云。
三、按汽車駕駛人拒絕接受酒精濃度測試之檢定者，處6 萬元罰
    鍰，並當場移置保管該汽車及吊銷該駕駛執照；汽車駕駛人
    ，曾依第35條第4項前段規定吊銷駕駛執照者，3年內不得考
    領駕駛執照；汽車駕駛人，因違反本條例及道路交通安全規
    則之規定，受吊銷駕駛執照處分時，吊銷其持有各級車類之
    駕駛執照，道路交通管理處罰條例第35條第4項前段、第 67
    條第2項前段、第68條分別定有明文。
四、經查：
    (一)本件異議人於上揭時、地駕駛車牌號碼JB-3163 號自用小
      客車，因拒絕接受酒精濃度測試之檢定，為花蓮縣警察局
      吉安分局警員製單舉發，為異議人所不爭執，且有該違反
      道路交通管理事件通知單影本1 份在卷可稽，此部分事實
      應堪認定。
    (二)按「汽車駕駛人，因違反本條例及道路交通安全規則之規
      定，受吊銷駕駛執照處分時，吊銷其持有各級車類之駕駛
      執照」，此乃道路交通管理處罰條例第68條所明定，今異
      議人既有上揭違規事實，自應吊銷其持有各級車類之駕駛
      執照，是原處分機關依前開法條吊銷異議人持有之駕駛執
      照，即無違誤。是異議人前揭辯詞，核與法律規定不符，
      尚不足採。
五、綜上所述，異議人既有於上揭時、地，駕駛前開車輛，拒絕
    接受酒精濃度測試之檢定之違規行為，原處分機關依道路交
    通管理處罰條例第35條第4項前段、第67條第2項前段、第68
    條裁處異議人罰鍰6萬元，吊銷駕駛執照，3年內禁考，於法
    即無違誤。本件異議為無理由，應予駁回。
據上論斷，應依道路交通案件處理辦法第19條，裁定如主文。
中    華    民    國    99    年    1     月    22    日
                  交通法庭      法  官  林恒祺
上列正本證明與原本無異。
如對本裁定不服，應於送達後5 日內，向本院提出抗告狀（應抄
附繕本）。
中    華    民    國    99    年    1     月    22    日
                                書記官

司法院資訊處製作；財團法人民間司法改革基金會備份。
